臺灣基隆地方法院民事判決　　　　　　　94年度小上字第21號
上　訴　人　甲　○
被上訴人　　乙○○
上列當事人間請求損害賠償事件，上訴人對本院基隆簡易庭94年
10月25日94年度基小字第1209號第一審判決提起上訴，本院第二
審合議庭判決如下：
    主  文
上訴駁回。
第二審訴訟費用新台幣壹仟伍佰元由上訴人負擔。
    事實及理由
一、按小額程序之第二審判決，如依上訴意旨足認上訴為無理由
    者，得不經言詞辯論為之，民事訴訟法第436條之29第2款定
    有明文。
二、本件上訴人之上訴意旨略以：（一）原判決依民事訴訟法第
    249條第2項為判決依據，惟本件並無民事訴訟法第249條第2
    項「訴訟事件，不受訴訟法院管轄，而不能為第28條之裁定
    者」之情形，本院有本件之專屬管轄權，毫無疑問，何來不
    能為第28條之裁定？（二）上訴人係以被上訴人依未經「確
    定」之判決判明而執行，屬違法執行，並未主張該判決「違
    法」，原判決竟言1.原判決所違背之法令及其具體內容，2.
    依訴訟資料可認為原判決有違背法令之具體事實，以此為可
    上訴之理由，明顯欺騙誤導訴訟。由上之理由（一）、（二
    ）可知，被上訴人及原判決利用法院公權力為虛偽意思表示
    ，隱藏他項法律行為，共同對付弱勢當事人，觸及民法第87
    條第2項，依民事訴訟法第469條第5款（按：上訴狀誤認為
    第5項）、第388條提起上訴云云。
三、經查，原判決係以民事訴訟法第249條第2項判決駁回上訴人
    之訴，該條項之法文乃「原告之訴，依其所訴之事實，在法
    律上顯無理由者，法院得不經言詞辯論，逕以判決駁回之。
    」，並非以原法院對於本件無管轄權而駁回上訴人之訴；上
    訴人所引「訴訟事件不受訴訟法院管轄，而不能為第二十八
    條之裁定者」，乃同法第249條第1項第2款之規定，上訴人
    上述理由（一），顯係誤解原判決之內容、誤引法條。原判
    決既未以無管轄權駁回上訴人之訴，上訴人以此指摘原判決
    違法，即屬無據。
四、再查，原判決正本第2頁所載「當事人之上訴，非以判決違
    背法令為理由不得為之。上訴狀內應記載上訴理由，表明下
    列各款事項︰(一)原判決所違背之法令及其具體內容。(二)依訴
    訟資料可認為原判決有違背法令之具體事實。」，乃法院書
    記官於制作判決正本時，為提醒訴訟當事人依民事訴訟法第
    436條之24第2項、第436條之25規定關於小額訴訟程序對上
    訴之限制，及其上訴書狀應記載事項，於判決書後加記之處
    分行為，非屬法官所制作之判決內容，上訴人上述理由（二
    ），指該部分為法院判決理由，並據此主張原判決欺騙誤導
    訴訟，亦屬誤會。
五、從而，上訴人以其上述理由（一）、（二）為據，指摘原判
    決利用法院公權力為虛偽意思表示，觸及民法第87條第2項
    云云，已無所憑。而本件第一審判決以：依據上訴人陳述係
    主張本院92年度訴字第464號確定判決有誤，被上訴人竟仍
    予以執行，而主張被上訴人應賠償其雇工拆除之損害及回復
    拆除之原狀，然確定判決本來即有執行力，被上訴人依法執
    行要無違法可言，是以上訴人主張被上訴人依據確定判決之
    執行違法，其主張在法律上顯無理由，依民事訴訟法第249
    條第2項規定，得不經言詞辯論逕予駁回，認事用法均無不
    合，既係依法所為之判決，即無違反言詞辯論公開規定之可
    言，上訴人引用民事訴訟法第469條第5款、第388條規定，
    指摘原判決違背法令，亦屬無據。
六、綜上所述，本件上訴依上訴意旨，足認上訴為無理由，並不
    經言詞辯論，以判決駁回之。
七、據上論結，本件上訴人之上訴為無理由，依民事訴訟法第
    436 條之29第2款、第436條之32第2項、第449條第1項、第
    78條、第436條之19第1項規定，判決如主文。
中　　華　　民　　國　　94　　年　　12　　月　　15　　日
                  民事庭審判長法  官  周玫芳
　　                          法  官　徐世禎
　　                          法  官　李木貴
以上正本係照原本作成。
本件判決不得上訴。
中　　華　　民　　國　　94　　年　　12　　月　　15　　日
                              書記官　周俊群
